【裁判字號】    99,簡上,78
【裁判日期】    990719
【裁判案由】    排除侵害
【裁判全文】
臺灣士林地方法院民事判決              99年度簡上字第78號
上  訴  人  甲○○
被上訴人    乙○○
上列當事人間請求排除侵害事件，上訴人對於中華民國99年3 月
12日本院士林簡易庭99年度士簡字第215 號第一審判決提起上訴
，本院於民國99年7月12日言詞辯論終結，判決如下：
    主    文
上訴駁回。
第二審訴訟費用新臺幣壹仟伍佰元由上訴人負擔。
    事  實  及  理  由
一、上訴人起訴主張：伊與被上訴人為婆媳關係。門牌號碼臺北
    市○○區○○路1 段61巷34號房屋（下稱「系爭房屋」）原
    為伊配偶李忠琦所有，自被上訴人與伊兒子李重生結婚時起
    ，即出借予被上訴人一家共同居住使用。嗣李忠琦於民國75
    年間過世後，經全體繼承人協議分割遺產，系爭房屋分歸伊
    所有，並已辦理所有權移轉登記。惟李重生與被上訴人於94
    年7 月間遷出系爭房屋時，不但未事先通知伊到場檢查，且
    於屋內殘留李重生與被上訴人之物品，妨害伊對系爭房屋所
    有權之行使。為此，爰依民法第767 條之規定，訴請被上訴
    人將系爭房屋主臥室衣櫥內之舊衣服及雜物、化妝台及抽屜
    裡之物品（下稱「系爭物品」）搬除等語。並聲明：被上訴
    人應將系爭物品全部騰空搬離系爭房屋。
二、被上訴人則以：伊自94年7 月20日搬離系爭房屋後，即未再
    返回系爭房屋，且伊搬離時曾將系爭房屋打掃清理乾淨，鑰
    匙則由李重生交付上訴人。系爭物品並非伊所有等語，資為
    抗辯。並聲明：上訴駁回。
三、原審對於上訴人之請求，判決其全部敗訴，上訴人全部聲明
    不服，提起上訴。並聲明：(一)原判決廢棄。(二)被上訴人應將
    系爭物品全部騰空搬離系爭房屋。
四、經查，被上訴人既辯稱系爭物品非伊所有，上訴人從未舉證
    證明系爭物品為被上訴人所有。況上訴人於本院99年6 月9
    日準備程序期日、7 月12日言詞辯論期日均陳稱伊已於99年
    3 月底將系爭物品全部清除搬離系爭房屋等語，有準備程序
    及言詞辯論程序筆錄附卷可稽（本院卷第40頁、第62頁）。
    是上訴人自無從亦無庸再請求被上訴人將系爭物品全部騰空
    搬離系爭房屋，上訴人提起本件訴訟，實無權利保護之必要
    。從而，上訴人依民法第767 條之規定，請求被上訴人將系
    爭物品全部騰空搬離系爭房屋，為無理由，不應准許。原審
    判決駁回上訴人之訴，並無違誤。上訴意旨指摘原判決不當
    ，求予廢棄改判，為無理由，應駁回其上訴。
五、本件判決基礎已臻明確，兩造其餘之攻擊防禦方法及訴訟資
    料經本院斟酌後，核與判決不生影響，無逐一論述之必要，
    併予敘明。
六、本件第二審訴訟費用確定為1,500 元（即上訴人預繳之第二
    審裁判費），並應由上訴人負擔。
據上論結，本件上訴為無理由，依民事訴訟法第436 條之1 第3
項、第449 條第1 項、第78條、第87條第1 項，判決如主文。
中    華    民    國    99    年    7     月    19    日
                  民事第三庭  審判長法  官  張國勳
                                    法  官  施月燿
                                    法  官  林尚諭
以上正本證明與原本無異。
本件判決不得上訴。
中    華    民    國    99    年    7     月    20    日
                                    書記官  吳華瑋

司法院資訊處製作；財團法人民間司法改革基金會備份。
